【裁判字號】    97,易,650
【裁判日期】    971015
【裁判案由】    傷害
【裁判全文】
臺灣基隆地方法院刑事判決               97年度易字第650號
公  訴  人  臺灣基隆地方法院檢察署檢察官
被      告  丙○○
            乙○○
            丁○○
                    （另案在臺灣嘉義監獄執行中）
上列被告因傷害案件，經檢察官聲請以簡易判決處刑（97年度偵
字第2984號），本院認為不宜，改依通常程序進行審理，並判決
如下：
    主  文
本件公訴不受理。
    理  由
一、公訴即原聲請簡易判決處刑意旨詳如聲請書（即附件）之所
    載。
二、按告訴乃論之罪，告訴人於第一審辯論終結前得撤回告訴；
    又告訴經撤回者，應諭知不受理之判決，刑事訴訟法第二百
    三十八條第一項、第三百零三條第三款分別定有明文。
三、查本案被告丙○○、乙○○、丁○○被訴傷害案件，檢察官
    認係觸犯刑法第二百七十七條第一項之普通傷害罪嫌，依同
    法第二百八十七條前段規定，須告訴乃論。茲因告訴人甲○○業已撤回本案告訴（參見本院97年度基簡字第1080號刑事
    卷附民國97年10月13日訊問筆錄），按諸首開說明，本件即
    應依刑事訴訟法第三百零三條第三款規定，為不受理判決之
    諭知；又本案既因告訴人撤回告訴，而查有刑事訴訟法第四
    百五十一條之一第四項但書所列不宜逕以簡易判決處刑之事
    由，爰職權改依通常程序進行審理，並不經言詞辯論，逕為
    諭知不受理之判決。
四、又刑事訴訟法第二百八十四條之一：「除簡式審判程序、簡
    易程序及第三百七十六條第一款、第二款所列之罪之案件外
    ，第一審應行合議審判。」業於本案繫屬以前經公布施行。
    兼以本案起訴罪名，核與刑事訴訟法第三百七十六條第一款
    、第二款之規定相符，是其當有首開規定之適用，即其法院
    組織應為獨任審判無誤。為免疑異，爰特此指明。
據上論斷，應依刑事訴訟法第四百五十二條、第二百八十四條之
一、第三百零三條第三款、第三百零七條，判決如主文。
中    華    民    國    97    年    10    月    15    日
                  刑事第四庭法  官  王慧惠
以上正本證明與原本無異。
如不服本判決應於收受本判決後10日內向本院提出上訴書狀，其
未敘述上訴理由者，並得於提起上訴後10日內向本院補提理由書
狀（均須按他造當事人之人數附繕本）「切勿逕送上級法院」。
中    華    民    國    97    年    10    月    15    日
                            書記官  王一芳
附件：
臺灣基隆地方法院檢察署檢察官聲請簡易判決處刑書
                                      97年度偵字第2984號
    被      告  丙○○  男  34歲（民國○○年○○月○○日生）
                        住花蓮縣瑞穗鄉○○村○○鄰○○路12
                          0號
                        國民身分證統一編號：Ｚ000000000號
                乙○○  男  27歲（民國○○年○月○日生）
                        住基隆市○○區○○街231巷54號
                        居基隆市○○區○○街231巷104號
                        國民身分證統一編號：Ｚ000000000號
                丁○○  男  29歲（民國○○年○○月○○日生）
                        住花蓮縣瑞穗鄉○○村○○○街217
                          巷98之1號
                        國民身分證統一編號：Ｚ000000000號
                        （現於臺灣桃園監獄服刑中）
上列被告因傷害案件，業經偵查終結，認為宜以簡易判決處刑，
茲敘述犯罪事實及證據並所犯法條如下：
          犯罪事實
一、丙○○、乙○○、丁○○分別係表兄弟關係，詎渠三人於民
    國97年3月26日凌晨0時許，在基隆市○○街○○路財神廟旁
    之欣月卡拉OK店內飲酒並結帳離去時，因與甲○○互看不順
    眼，竟萌生傷害之犯意聯絡，由丙○○先行拉扯甲○○頭髮
    ，繼而丙○○、丁○○、乙○○及另一名姓名年籍不詳之成
    年男子亦動手毆打甲○○並與甲○○發生拉扯，致甲○○因
    而受有頭皮紅腫、肩部挫傷、腕挫傷等傷害，嗣經甲○○尋
    得並帶同乙○○、丁○○及丙○○前去基隆市警察局第三分
    局百福派出所備案，並向本署提出申告偵辦。
二、案經甲○○告訴偵辦。
    證據並所犯法條
一、上開事實，業據被告丁○○、丙○○坦承不諱，核與告訴人
    指訴情節相符，至被告乙○○雖坦承於發生爭執當時在場，
    惟矢口否認有何傷害甲○○之犯行，辯稱僅試圖排解勸架等
    語，惟訊據其表示渠等發生爭執之後即遠離現場，復坦承曾
    與告訴人發生拉扯，足認其辯稱係為勸架等語尚與常情不符
    ；再者，其果僅試圖排解糾紛，何以仍一同前往警局，足認
    其辯稱係勸架等語無非係避重就輕之詞不足採信，此外，並
    有甲○○所提出之國泰綜合醫院汐止分院診斷證明書2紙在
    卷可資佐證，被告等之犯嫌應堪認定。
二、核被告三人所為，均係犯刑法第277條第1項之傷害罪嫌，被
    告三人與另一姓名年籍不詳之成年男子間有犯意聯絡及行為
    分擔，請論以共同正犯。
三、依刑事訴訟法第451條第1項聲請逕以簡易判決處刑。
    此致
臺灣基隆地方法院基隆簡易庭
中    華    民    國    97    年    8     月    15    日
                              檢察官  王  秀  慧
本件正本證明與原本無異
中    華    民    國    97    年    8     月    22    日
                              書記官  鍾  惠  娟
附錄所犯法條：
中華民國刑法第277條第1項
傷害人之身體或健康者，處3年以下有期徒刑、拘役或1千元以下
罰金。
附記事項：本件係依刑事訴訟法簡易程序辦理，法院簡易庭得不
傳喚被告、輔佐人、告訴人、告發人等出庭即以簡易判決處刑；
被告、被害人、告訴人等對告訴乃論案件如已達成民事和解而要
撤回告訴或對非告訴乃論案件認有受傳喚到庭陳述意見之必要時
，請即另以書狀向簡易法庭陳述或請求傳訊。


司法院資訊處製作；財團法人民間司法改革基金會備份。
